臺灣板橋地方法院刑事判決　　　　　　 100年度易字第3546號
公　訴　人　臺灣板橋地方法院檢察署檢察官
被　　　告　黃東勝
上列被告因竊盜案件，經檢察官提起公訴（100 年度偵字第1965
9 號），本院判決如下：
    主  文
黃東勝犯毀越安全設備竊盜罪，處有期徒刑陸月，減為有期徒刑
參月；又犯毀越安全設備竊盜罪，處有期徒刑捌月；又犯踰越安
全設備竊盜未遂罪，處有期徒刑肆月。應執行有期徒刑壹年。
    事  實
一、黃東勝因缺錢花用，竟為以下犯行：
  (一)於民國95年9 月4 日下午5 時30分許前之某時，見新北市蘆
    洲區○○○街5 號2 樓（為郭素香所居住）之後陽台處因裝
    修搭有鷹架，認有機可趁，竟意圖為自己不法之所有，而基
    於竊盜之犯意，以不詳方式將上址後陽台外鐵窗架之鎖頭破
    壞後，因而踰越該鐵窗架而入內行竊（侵入住宅部分未據告
    訴），並竊得現金新台幣（下同）1000餘元得手後逃逸。
  (二)於97年10月13日上午8 時許至下午1 時許間之某時，見新北
    市○○區○○路一路285 巷2 巷28之3 號外側（為陳美華所
    居住）因裝修搭有鷹架，認有機可趁，竟意圖為自己不法之
    所有，而基於竊盜之犯意，以不詳方式將上址之鐵窗架欄杆
    破壞出可供其通過之縫隙後，踰越該鐵窗架而入內行竊（侵
    入住宅部分未據告訴），並竊得金戒指、金項鍊、天珠、玉
    珮等物品（價值約19萬餘元）得手後逃逸。
  (三)於99年7 月27日下午6 時許前之某時，見新北市○○區○○
    路326 巷4 弄4 之1 號（為李朝彬所居住）之後陽台處因裝
    修搭有鷹架，認有機可趁，竟意圖為自己不法之所有，而基
    於竊盜之犯意，以不詳方式開啟上址後陽台外鐵窗架之鎖頭
    後（未破壞鎖頭），踰越該鐵窗架而著手入內行竊（侵入住
    宅部分未據告訴），惟未竊得任何物品即離去現場。
二、嗣因警方於100 年4 、5 月間另案查獲黃東勝涉犯竊盜罪而
    採集其唾液檢體（業經臺灣臺北地方法院以100 年度易字第
    2509判處有罪），經與上開遭竊現場所採得之血跡、檳榔渣
    等資料庫檢體進行DNA 型別比對鑑定後，發現黃東勝涉有重
    嫌而通知其到場說明，始悉上情。
三、案經新北市政府警察局海山分局報告臺灣板橋地方法院檢察
    署檢察官偵查起訴。
    理  由
一、證據能力部分：
    按被告以外之人於審判外之陳述，雖不符前4 條之規定，而
    經當事人於審判程序同意作為證據，法院審酌該言詞陳述或
    書面陳述作成時之情況，認為適當者，亦得為證據，刑事訴
    訟法第159 條之5 第1 項定有明文。查本案認定事實所引用
    之卷內證據資料，除原已符同法第159 條之1 至第159 條之
    4 規定、及法律另有規定等傳聞法則例外規定，而得作為證
    據外，並無證據證明係公務員違背法定程式所取得，而檢察
    官、被告黃東勝於本院行審理程序時，均同意其作為本案證
    據之證據能力，且本院審酌前揭陳述作成時之情況，並無違
    法取證之瑕疵，亦認以之作為證據為適當，是本件有關被告
    以外之人於審判外之言詞或書面陳述等供述證據，依前揭法
    條意旨，自均得為證據。
二、訊據被告對於前揭犯罪事實均坦承不諱（院卷第35頁），並
    經證人即被害人郭素香、陳美華、李朝彬等人於警詢及審理
    中分別證述明確（偵卷第15-17 、18-22 、23-25 頁、院卷
    第31-33 頁），且有新北市政府警察局100 年6 月15日北警
    鑑字第1000097030號DNA 型別鑑定鑑驗書、勘察採證同意書
    暨證物清單、現場採證照片、相關報案紀錄等在卷可查（偵
    卷第33-34 、35-40 、40-43 、44-49 、52-56 頁），足認
    被告自白與事實相符，是本件事證明確，被告所為應予依法
    論科。
三、本件被告行為後，刑法第321 條第1 項業於100 年1 月26日
    修正公布施行，並於同年月28日生效。按行為後法律有變更
    者，適用行為時之法律，但行為後之法律有利於行為人者，
    適用最有利於行為人之法律，刑法第2 條第1 項定有明文。
    查修正前刑法第321 條第1 項規定：「犯竊盜罪而有左列情
    形之一者，處6 月以上、5 年以下有期徒刑：一、於夜間侵
    入住宅或有人居住之建築物、船艦或隱匿其內而犯之者。二
    、毀越門扇、牆垣或其他安全設備而犯之者。三、攜帶兇器
    而犯之者。四、結夥三人以上而犯之者。五、乘火災、水災
    或其他災害之際而犯之者。六、在車站或埠頭而犯之者」；
    修正後刑法第321 條第1 項則規定：「犯竊盜罪而有下列情
    形之一者，處6 月以上、5 年以下有期徒刑，得併科新臺幣
    10萬元以下罰金：一、侵入住宅或有人居住之建築物、船艦
    或隱匿其內而犯之者。二、毀越門扇、牆垣或其他安全設備
    而犯之者。三、攜帶兇器而犯之者。四、結夥三人以上而犯
    之者。五、乘火災、水災或其他災害之際而犯之者。六、在
    車站、埠頭、航空站或其他供水、陸、空公眾運輸之舟、車
    、航空機內而犯之者」，經比較新舊法結果，除新法法定刑
    增加「得併科10萬元以下罰金」之罰金刑外，並刪除原第1
    款「於夜間」之要件，且就第6 款增加「航空站、其他供水
    、陸、空公眾運輸之舟、車、航空機內」之要件，核均屬加
    重刑罰或擴大加重竊盜罪之適用範圍，是修正後刑法第321
    條第1 項之規定並未較有利於行為人，自應適用修正前刑法
    第321 條第1 項之規定。
四、按刑法第321 條第1 項第2 款所謂「其他安全設備」，係指
    除門扇牆垣以外，依通常觀念足認為防盜之一切設備而言（
    最高法院78年度台上字第4418號判決意旨參照），查被告本
    件各次犯行，均係踰越各被害人住處供作防閑、防盜使用之
    鐵窗架後而入內行竊，且犯罪事實(一)、(二)部分並有破壞屬於
    鐵窗架防盜功能一部之鎖頭、或破壞鐵窗架之欄杆等行為，
    此等部分亦顯然該當毀壞安全設備之要件。故核被告如犯罪
    事實(一)、(二)部分所為，係犯修正前刑法第321 條第1 項第2
    款之毀越安全設備竊盜罪，至如犯罪事實(三)所為，查證人李
    朝彬於審理中證稱：該鎖頭後來仍然可以使用等語明確（院
    卷第33頁），是應認被告此部分尚無毀壞該等安全設備之情
    形，又已著手實施竊盜犯行，惟尚未生竊取財物得手之結果
    ，故核其所為則係犯修正前刑法第321 條第2 項、第1 項第
    2 款之踰越安全設備竊盜未遂罪。公訴意旨認被告所涉前揭
    部分係犯刑法第320 條第1 項之竊盜罪、刑法第320 條第3
    項、第1 項之竊盜未遂罪，揆諸前揭說明，尚有未合，惟該
    等社會基本事實均屬同一，爰分別依法變更起訴法條。被告
    所為如犯罪事實(三)部分已著手於犯罪行為之實行而不遂，為
    未遂犯，爰依刑法第25條第2 項之規定減輕其刑。被告所為
    前開各罪間，犯意各別、行為互殊，應予分論併罰。爰審酌
    被告為貪圖小利，率爾侵入他人住戶行竊，除造成被害人郭
    素香、陳美華等人受有財產之損失外，亦對各被害人之住居
    安全感產生重大之破壞，所為實有不當，惟念其犯後尚知坦
    承犯行，犯後態度尚可，並慮及其各次犯行所造成被害人分
    別之財物損失程度、所施用之手段、素行、及其於警詢中所
    自承之學歷、家庭經濟狀況等一切具體情狀，量處如主文所
    示之刑；又因被告所涉如犯罪事實(一)部分，其犯罪時間在96
    年4 月24日之前，且無中華民國九十六年罪犯減刑條例第3
    條、第5 條所列不予減刑之情形，應依同條例第2 條第1 項
    第3 款規定，就該部分減其宣告刑為二分之一，並就此部分
    減得之刑與犯罪事實(二)、(三)不應減刑之罪之宣告刑，定其應
    執行之刑。
據上論斷，應依刑事訴訟法第299 條第1 項前段、第300 條，刑
法第2 條第1 項前段、第25條第2 項、第51條第5 款，修正前刑
法第321 條第1 項第2 款、第2 項，中華民國九十六年罪犯減刑
條例第2 條第1 項第3 款、第7 條、第11條，刑法施行法第1 條
之1 ，判決如主文。
本案經檢察官謝伊婷到庭執行職務。
中    華    民    國   100    年    11    月    30    日
                  刑事第十六庭  法  官  黃沛文
上列正本證明與原本無異。
如不服本判決，應於判決送達後10日內敘明上訴理由，向本院提
出上訴狀 (應附繕本) ，上訴於臺灣高等法院。其未敘述上訴理
由者，應於上訴期間屆滿後20日內向本院補提理由書「切勿逕送
上級法院」。
                                書記官  尤怡文
中    華    民    國   100    年    11    月    30    日
附錄本判決論罪法條：
修正前中華民國刑法第321條
（加重竊盜罪）
犯竊盜罪而有下列情形之一者，處6 月以上、5 年以下有期徒刑
：
一、於夜間侵入住宅或有人居住之建築物、船艦或隱匿其內而犯
    之者。
二、毀越門扇、牆垣或其他安全設備而犯之者
三、攜帶兇器而犯之者。
四、結夥三人以上而犯之者。
五、乘火災、水災或其他災害之際而犯之者。
六、在車站或埠頭而犯之者。
前項之未遂犯罰之。